【裁判字號】    99,抗,531
【裁判日期】    990512
【裁判案由】    聲請撤銷緩刑
【裁判全文】
臺灣高等法院刑事裁定                   99年度抗字第531號
抗  告  人
即受 刑 人  甲○○原名李宜.
上列抗告人即受刑人因聲請撤銷緩刑案件，不服臺灣桃園地方法
院中華民國99年3 月26日裁定（99年度撤緩字第66號），提起抗
告，本院裁定如下：
    主  文
抗告駁回。
    理  由
一、原審裁定意旨略以：抗告人即受刑人甲○○前因犯竊盜及偽
    造有價證券罪案件，經臺灣板橋地方法院於97年7月29日以
    97年度訴字第1917號刑事判決分別判處有期徒刑2月、1 年9
    月，並定應執行之刑為有期徒刑1年10月，緩刑3年，於97年
    8月29日確定在案，詎其竟於緩刑期內即97年11月7日前某時
    ，再因故意幫助犯詐欺取財罪，經臺灣桃園地方法院於98年
    10月28日以98年度桃簡字第1722號判決判處有期徒刑3 月，
    並在98年12月3日確定等情，有上開各判決書及本院被告前
    案紀錄表等件附卷可稽。檢察官聲請意旨核與刑法第75 條
    之1第1項第2款之規定相符，應予撤銷本件受刑人緩刑之宣
    告，爰依刑事訴訟法第476條規定裁定撤銷緩刑宣告等語。
二、本件抗告意旨略以：查臺灣桃園地方法院98年度桃簡字第17
    22號案件，係因幫助詐欺取財被判處有期徒刑3月，惟該案
    抗告人係將帳號交付親生母親，不慮有詐，伊母親竟將該帳
    號移作他用，抗告人全不知情，實屬冤枉，故請求本院撤銷
    原審撤銷緩刑之裁定云云。
三、經查：
  (一)按受緩刑之宣告，於緩刑期內因故意犯他罪，而在緩刑期內
    受6 月以下有期徒刑、拘役或罰金之宣告確定，足認原宣告
    之緩刑難收其預期效果，而有執行刑罰之必要者，得撤銷其
    宣告，中華民國98年6 月10日修正公布，同年9 月1 日施行
    之刑法第75條之1 第1 項第2 款定有明文。又於98年5 月19
    日刑法修正施行前，受緩刑之宣告，98年5 月19日修正刑法
    施行後，仍在緩刑期內者，適用98年5 月19日修正施行之刑
    法第75條及第75條之1 規定，刑法施行法第6 條之1 第2 項
    亦有明定。次按緩刑宣告是否得撤銷，除須符合刑法第75條
    之1 第1 項各款之要件外，該條並採裁量撤銷主義，賦予法
    院撤銷與否之權限，於該條第1 項規定係以「足認原宣告之
    緩刑難收其預期效果，而有執行刑罰之必要」為實質要件，
    供作審認之標準。亦即於上揭「得」撤銷緩刑之情形，法官
    應依職權本於合目的性之裁量，妥適審酌受刑人所犯前後數
    罪間，關於法益侵害之性質、再犯之原因、違反法規範之情
    節是否重大、受刑人主觀犯意所顯現之惡性及其反社會性等
    各情，是否已使前案原為促使惡性輕微之被告或偶發犯、初
    犯改過自新而宣告之緩刑，已難收其預期之效果，而確有執
    行刑罰之必要，供作審認之標準。必要時，並得命檢察官補
    提其他足認原宣告之緩刑難收其預期效果，而有執行刑罰之
    必要之證據資料。並於理由內詳敘其憑以認定之理由，方符
    法制。
  (二)查本件抗告人即受刑人前因犯竊盜及偽造有價證券案件，經
    臺灣板橋地方法院以97年度訴字第1917號判決分別判處有期
    徒刑2 月、1 年9 月，並定應執行之刑為有期徒刑1 年10月
    ，緩刑3 年，於97年8 月29日確定在案。嗣其於於緩刑期內
    之97年11月7 日，另故意犯幫助詐欺取財罪，經臺灣桃園地
    方法院以98年度桃簡字第1722號判處有期徒刑3 月，並於98
    年12月3 日確定，有各該刑事判決書及本院被告前案紀錄表
    等在卷可參，抗告人於前案緩刑期間內，不知警惕，竟在前
    案判決確定之日起未及3 月即旋再故意犯罪，足見抗告人並
    未因前受緩刑之寬典而有所省悟及警惕，其原緩刑之宣告已
    難收預期效果，而有執行刑罰之必要，依上揭法條規定，自
    應撤銷其前案所受之緩刑宣告。是本件原審依臺灣桃園地方
    法院檢察署檢察官之聲請，援引刑事訴訟法第476條及刑法
    第75條之1第1項第2款之規定，裁定撤銷抗告人上開緩刑之
    宣告，於法自無不合。抗告人抗告意旨雖稱係伊將帳號交付
    予其親生母親，不慮有詐，家母竟將該帳號移作他用，抗告
    人全不知情等語，惟查，抗告人涉有上揭幫助詐欺取財犯行
    ，業經臺灣桃園地方法院以98年度桃簡字第1722號刑事判決
    認定並經確定在案，有上揭判決書1份在卷可稽，是原審依
    檢察官之聲請撤銷緩刑之宣告，核無不合，抗告人猶飾前詞
    提起本件抗告，為無理由，應予駁回。
四、據上論斷，依刑事訴訟法第412 條前段，裁定如主文。
中    華    民    國    99    年    5    月     12    日
                  刑事第十五庭審判長法  官  吳昭瑩
                                    法  官  蘇隆惠
                                    法  官  吳炳桂
以上正本證明與原本無異。
不得再抗告。
                                    書記官  洪雅蔓
中    華    民    國    99    年    5     月    13    日

司法院資訊處製作；財團法人民間司法改革基金會備份。
